臺灣板橋地方法院刑事判決　　　　　　 100年度訴字第1308號
公　訴　人　臺灣板橋地方法院檢察署檢察官
被　　　告　黃秀美
　　　　　　張育男
上列被告等因詐欺等案件，經檢察官提起公訴（99年度偵緝字第
2334、2537號），被告於本院準備程序進行中，就被訴犯罪事實
為有罪之陳述，本院告知簡式審判程序之旨，並聽取其與公訴人
之意見後，經本院合議庭裁定由受命法官獨任進行簡式審判程序
審理後，判決如下：
    主  文
黃秀美、張育男共同犯附表一編號1 至28及附表二編號1 至13所
示之罪名，各處如附表一編號1 至28及附表一編號1 至13所示之
宣告刑，各該附表一編號1至28及附表二編號1至13應沒收之物欄
所示之物，均沒收。各應執行有期徒刑拾月，如易科罰金，以新
臺幣壹仟元折算壹日，附表一編號1 所示偽造聯邦商業銀行信用
卡申請書上偽造之「廖趙玉芬」署押共計陸枚、聯邦商業銀行信
用卡（卡號：0000-0000-0000-0000號）背面偽造之「CYN」署押
壹枚、附表二編號1 所示偽造聯邦商業銀行信用卡申請書上偽造
之「洪姿妙」署押共計陸枚、聯邦商業銀行信用卡（卡號：0000
-0000-0000-0000號）背面偽造之「CYN」署押壹枚及附表三編號
2、4、6、7、9、13、14、15、17、18、附表四編號1、3、4、11
所示簽帳單上偽造之「CYN」署押共計拾肆枚，均沒收。
    事  實
一、黃秀美與張育男係同居男女朋友，共同意圖為自己不法之所
    有，基於行使偽造私文書及詐欺取財之犯意聯絡，先後為下
    列(一)、(二)所示之行為：
(一)、於民國97年1 月初某日，先推由黃秀美利用與廖趙玉芬同事
    間之情誼藉機取得其之身分證、健保卡、郵局存簿、土地、
    建物所有權狀等資料影本後，嗣未經廖趙玉芬之授權同意，
    於99年1 月間某日前往位於臺北市內湖區家樂福賣場，由張
    育男在聯邦商業銀行（下稱聯邦銀行）99年1 月9 日及1 月
    30 日 信用卡申請書上偽簽「廖趙玉芬」之署名共6 枚（詳
    如附表一編號1 應沒收之物欄所示）而偽造完成該張信用卡
    申請書，表示廖趙玉芬本人向聯邦銀行申請信用卡意思，併
    檢附上開廖趙玉芬之身分證等影本資料，交由不知情之承辦
    人員向聯邦銀行申辦信用卡而行使之，致使該銀行陷於錯誤
    ，誤信申請人為廖趙玉芬行本人且有還款意願，因此核發卡
    號00 00-0000-0000-0000號之信用卡乙張，並郵寄至張育男
    於前開申請書上所填載之桃園縣龜山鄉○○○街25號3 樓租
    屋處地址，因而詐得該信用卡，均足生損害於廖趙玉芬及聯
    邦銀行核卡之正確性。黃秀美、張育男詐得該信用卡後，推
    由張育男在上開信用卡背面簽名欄偽造「CYN 」署押1 枚，
    用以表示信用卡之簽名者於信用卡有效期限內有權使用該信
    用卡之辨識及證明，再由張育男持上開信用卡，於附表三編
    號1 至27所示之時間，先後前往如附表三編號1 至27所示之
    商店，持前揭信用卡而以廖趙玉芬之名義刷卡購物，其中於
    附表三編號2 、4 、6 、7 、9 、13、14、15、17、18部分
    ，並由張育男偽造「CYN 」之署押各1 枚在前開編號所示之
    簽帳單上，確認如附表三所示之各次消費金額後，並連同該
    信用卡，持以向各該特約商店店員行使之，致使該特約商店
    人員誤認係本人刷卡消費而陷於錯誤，致分別詐得如附表三
    編號1 至27所示之物品（消費金額共計114,358 元），足以
    生損害於廖趙玉芬、聯邦銀行行及各該特約商店確認持卡人
    身分之正確性。嗣張育男以廖趙玉芬名義購買車牌號碼800-
    CLN 號普通重型機車1 部，廖趙玉芬因而接獲違規通知單後
    發現有異，始知其身分遭人冒用申請信用卡而報警處理，經
    警循線查悉上情。
(二)、於98年2 月初某日，先推由黃秀美佯稱其友人欲向洪姿妙購
    買房屋而藉機取得洪姿妙之身分證、健保卡、郵局存簿、所
    得扣繳暨免扣繳憑單、土地、建物所有權狀等資料影本後，
    嗣未經廖趙玉芬之授權同意，於98年2 月間前往位於臺北縣
    林口鄉（現改制為新北市林口區，下同）家樂福賣場，由張
    育男在聯邦銀行98年2 月23日信用卡申請書上偽簽「洪姿妙
    」之署押共5 枚而偽造完成該張信用卡申請書，表示洪姿妙
    本人向聯邦銀行申請信用卡意思，併檢附上開洪姿妙之身分
    證等影本資料，交由不知情之承辦人員向聯邦銀行申辦信用
    卡而行使之，致使該銀行陷於錯誤，誤信申請人為洪姿妙本
    人且有還款意願，因此核發卡號0000-0000-0000-0000 號之
    信用卡乙張，並郵寄至張育男於該申請書上所填載之臺北縣
    林口鄉○○街17巷3 弄1 號2 樓租屋處地址，因而詐得該信
    用卡，均足生損害於洪姿妙及聯邦銀行核卡之正確性。黃秀
    美、張育男詐得該信用卡後，推由張育男在上開信用卡背面
    簽名欄偽造「CYN 」署押1 枚，用以表示信用卡之簽名者於
    信用卡有效期限內有權使用該信用卡之辨識及證明，再由張
    育男持上開信用卡，於附表四編號1 至13所示之時間，先後
    前往如附表四編號1 至13所示之商店，持前揭信用卡而以廖
    趙玉芬之名義刷卡購物，其中於附表四編號1 、3 、4 、11
    部分，由張育男偽造「CYN 」之署押各1 枚在前開編號所示
    之簽帳單上，確認如附表四所示之各次消費金額後，並連同
    該信用卡，持以向各該特約商店店員行使之，致使該特約商
    店人員誤認係本人消費而陷於錯誤，致分別詐得如附表四編
    號1 至11 及13 所示之物品（消費金額共計54,968元），而
    附表四編號12部分，因刷卡未成功，而未遂，均足以生損害
    於洪姿妙、聯邦銀行行及各該特約商店確認持卡人身分之正
    確性。嗣於98年4 月，因洪姿妙前往林口聯邦銀行申辦金融
    卡經行員發現其與留存於銀行之字跡不合而察覺有異，且黃
    秀美請其代領薪水以供繳交上開信用卡之費用，始知其身分
    遭人冒用申請信用卡而報警處理，經警循線查悉上情。
二、案經聯邦銀行、廖趙玉芬訴由基隆巿警察局第一分局移送臺
    灣板橋地方法院檢察署檢察官偵查起訴。
    理  由
壹、程序方面：本件被告黃秀美、張育男所犯係死刑、無期徒刑
    、最輕本刑3 年以上有期徒刑以外之罪，其於準備程序就前
    揭被訴事實為有罪之陳述，經法官告知簡式審判程序之旨，
    並聽取其與公訴人之意見後，本院認無不得或不宜改依簡式
    審判程序進行之處，爰依刑事訴訟法第273 條之1 第1 項、
    第284 條之1 之規定，由本院合議庭裁定本件由受命法官獨
    任進行簡式審判程序，合先敘明。
貳、實體方面：
一、上開事實，業據被告黃秀美、張育男於偵訊及本院訊問時坦
    承不諱，核與證人即告訴人廖趙玉芬於警詢及偵訊時證述、
    證人即被害人洪姿妙於警詢及偵訊時證述及告訴代理人江旭
    之於警詢時指訴之情節大致相符，犯罪事實欄一(一)並有：聯
    邦銀行提出之信用卡卡號0000-0000-0000-0000 號之盜刷明
    細資料、廖趙玉芬之聲明書影本、全民健保卡正反面影本、
    身分證正反面影本、郵局存摺交易明細資料影本、廖趙玉芬
    所有之土地、建物所有權狀影本各1 份、信用卡申請書影本
    3 份及該信用卡簽帳單或消費之統一發票影本共25紙；犯罪
    事實欄一(二)並有：聯邦銀行提出之信用卡卡號0000-0000-00
    00-0000 號之盜刷明細資料、洪姿妙之聲明書影本、全民健
    保卡正反面影本、身分證正反面影本、郵局存摺交易明細資
    料影本、洪姿妙所有之土地、建物所有權狀影本、爭議交易
    聲明書、信用卡申請書影本各1 份及該信用卡簽帳單或消費
    之統一發票影本共11紙附卷足稽。是被告二人之前開自白核
    與事實相符，均堪以採信。故本案事證已臻明確，被告二人
    犯行洵堪認定，均應予依法論科。
二、論罪科刑部分：
(一)、按在信用卡背面簽名欄簽名，自形式上整體觀察，即足以知
    悉係表示信用卡之簽名者於信用卡有效期限內有權使用該信
    用卡之辨識及證明，並非依習慣或特約表示一定用意之證明
    ，性質上係屬刑法第210 條之私文書；又按簽帳單係持卡人
    所簽署，用以證明所消費之金額，並同意依照信用卡使用規
    定，一經使用或訂購物品，均應按所示之全部金額，付款予
    發卡銀行之文書，屬於持卡人所製作之私文書（最高法院94
    年度台上字第2375號、93年度台上字第3419號及91年度台上
    字第4531號判決意旨參照）。查被告黃秀美、張育男明知渠
    等並無還款意願，竟未經友人廖趙玉芬、洪姿妙同意或授權
    ，竟冒用被害人廖趙玉芬、洪姿妙之名義，偽簽上開信用卡
    申請書而偽造，再遞交申辦聯邦銀行之信用卡而行使之，該
    銀行因而陷於錯誤，致其詐得該信用卡，且被告二人又持以
    刷卡購物而行使其等於前開信用卡背面持卡人簽名欄偽簽對
    外足以表示為被害人廖趙玉芬、洪姿妙之英文姓名，盜刷時
    亦偽簽該英文姓名而偽造該等簽帳單，復交予各該特約商店
    而行使之，以此詐術致令各該特約商店、發卡銀行誤信其為
    廖趙玉芬、洪姿妙本人而交付等額之財物，致其詐欺得手，
    足以生損害於被害人廖趙玉芬、洪姿妙、特約商店或發卡銀
    行核卡或管理刷卡消費資料之正確性，是核被告黃秀美、張
    育男所為，均係犯刑法第216 條、第210 條之行使偽造私文
    書罪及刑法第339 條第1 項之詐欺取財罪。被告二人偽簽廖
    趙玉芬、洪姿妙或對外足以表示為廖趙玉芬、洪姿妙簽名之
    署名，均為偽造上開信用卡申請書、信用卡背面及簽帳單私
    文書之部分行為，又偽造私文書之低度行為亦為行使之高度
    行為所吸收，均不另論罪。被告二人以一行為同時觸犯上開
    行使偽造私文書、詐欺取財二罪，為想像競合犯，均應依刑
    法第55條之規定，各從一重之行使偽造私文書處斷。又被告
    二人行使該偽造之申請書後，又於附表三編號1 至27及附表
    四編號1 至11、13之不同時間、地點，持上開信用卡，偽以
    廖趙玉芬、洪姿妙之名義，分別向附表三編號1 至27及附表
    四編號1 至11、13所示不同之特約商店刷卡消費，顯係基於
    各別之犯意為之，應予分論併罰，惟其於同日、在同一特約
    商店所為多次刷卡行為（即附表四編號12及13），係以一相
    同冒名盜刷之目的，而於密接時間內犯罪，應認係接續犯，
    論以一罪已足（是被告二人所犯行使偽造私文書罪，各共41
    罪，詳如附表一、二所載）。至檢察官於起訴書認被告各該
    所犯附表一、二之罪應均論以接續犯之一罪，容有未洽。
(二)、科刑部分：爰審酌被告二人因一時貪念而為本件犯行，其等
    犯罪之動機、目的及手段實不足取，惟念及其等犯後坦承犯
    行，犯後態度尚可，且業與被害人洪姿妙達成調解，此有新
    北市林口區調解委員會100 年8 月26日100 年民調字第0152
    號調解筆錄1 份在卷足證，惟迄今尚未賠償被害人廖趙玉芬
    所受之損失，兼衡渠等之智識程度、品行、生活狀況、所生
    危害等一切情狀，均分別量處如主文所示之刑，併均宣告易
    科罰金之折算標準，並定應執行之刑及諭知易科罰金之折算
    標準，以資懲儆。
(三)、沒收部分：
１、附表一編號1 所示偽造聯邦商業銀行信用卡申請書上偽造之
    「廖趙玉芬」署押共計6 枚、聯邦商業銀行信用卡（卡號：
    0000-0000-0000-0000 號）背面偽造之「CYN」署押1枚、附
    表二編號1 所示偽造聯邦商業銀行信用卡申請書上偽造之「
    洪姿妙」署押共計5 枚、聯邦商業銀行信用卡（卡號：0000
    -0000-0000-0000 號）背面偽造之「CYN 」署押1 枚及附表
    三編號2 、4 、6 、7 、9 、13、14、15、17、18、附表四
    編號1 、3 、4 、11所示簽帳單上偽造之「CYN 」署押共計
    14枚，既屬偽造之署押，不問是否屬於被告所有，爰依刑法
    第219 條之規定，均併予宣告沒收。
２、雖被告二人持以行使之前揭信用卡消費簽帳單，已因之而成
    為銀行、特約商店或信用卡聯合處理中心之存查歸檔文件，
    並非被告二人所有，不得宣告沒收。又被告張育男供稱各該
    簽帳單收執聯業已丟棄，是依卷存客觀事證，應認該等物品
    均已滅失，故不併予諭知沒收其上之偽造署押。另被告二人
    所詐得之聯邦銀行信用卡，各該銀行之信用卡約款均約定為
    發卡銀行所有，此為本院職務上所知之事，既非被告所有，
    縱係其犯罪所得及所用之物，亦無從諭知沒收，僅併此指明
    。
據上論斷，應依刑事訴訟法第273 條之1 第1 項、第299 條第 1
項前段，刑法第28條、第216 條、第210 條、第339 條第1 項、
第55條、第51條第5 款、第41條第1 項前段、第8 項、第219 條
，刑法施行法第1 條之1 第1 項、第2 項前段，判決如主文。
本案經檢察官莊惠真到庭執行職務。
中    華    民    國   100    年    9     月    23    日
                  刑事第十庭  法  官  饒金鳳
以上正本證明與原本無異。
如不服本判決，應於判決送達後10日內，向本院提出上訴書狀，
且上訴書狀應敘述具體理由，而上訴書狀未敘述上訴理由者，應
於上訴期間（即自收受判決書之翌日起算10日）屆滿後20日內補
提理由書。
                              書記官  許雅琪
中    華    民    國   100    年    9     月    26    日
附錄本案論罪科刑法條全文：
中華民國刑法第216 條：
行使第210 條至第215 條之文書者，依偽造、變造文書或登載不
實事項或使登載不實事項之規定處斷。
中華民國刑法第210 條：
偽造、變造私文書，足以生損害於公眾或他人者，處5 年以下有
期徒刑。
中華民國刑法第339 條：
意圖為自己或第三人不法之所有，以詐術使人將本人或第三人之
物交付者，處5 年以下有期徒刑、拘役或科或併科1 千元以下罰
金。
以前項方法得財產上不法之利益或使第三人得之者，亦同。
前二項之未遂犯罰之。
附表一：被告黃秀美、張育男所犯犯罪事實欄一(一)之各罪
┌──┬─────┬──────┬──────┬─────────┐
│編號│ 犯罪事實 │宣 告  罪 名│ 宣  告  刑 │ 應 沒 收 之 物   │
├──┼─────┼──────┼──────┼─────────┤
│ 1  │冒用廖趙玉│共同行使偽造│有期徒刑參月│97年1 月9 日、97年│
│    │芬知名義申│私文書，足以│，如易科罰金│1 月30日信用卡申請│
│    │辦信用卡  │生損害於他人│，以新臺幣壹│書上家樂福好康卡申│
│    │          │            │仟元折算壹日│請人簽名欄、正卡申│
│    │          │            │            │請人正楷中文親筆簽│
│    │          │            │            │名欄、正卡申請人正│
│    │          │            │            │楷中文利/ 費率確認│
│    │          │            │            │親筆簽名欄偽造之「│
│    │          │            │            │廖趙玉芬」署押共計│
│    │          │            │            │陸枚              │
├──┼─────┼──────┼──────┼─────────┤
│ 2  │盜刷如附表│共同行使偽造│有期徒刑貳月│聯邦銀行信用卡（信│
│    │三編號1 之│私文書，足以│，如易科罰金│用卡卡號0000-0000-│
│    │消費      │生損害於他人│，以新臺幣壹│0000-0000 號）背面│
│    │          │            │仟元折算壹日│偽造之「CYN 」署押│
│    │          │            │            │壹枚              │
├──┼─────┼──────┼──────┼─────────┤
│ 3  │盜刷如附表│共同行使偽造│有期徒刑貳月│聯邦銀行信用卡（信│
│    │三編號2 之│私文書，足以│，如易科罰金│用卡卡號0000-0000-│
│    │消費      │生損害於他人│，以新臺幣壹│0000-0000 號）背面│
│    │          │            │仟元折算壹日│偽造之「CYN」署押 │
│    │          │            │            │壹枚及附表三編號2 │
│    │          │            │            │所示之簽帳單上偽造│
│    │          │            │            │之「CYN」署押壹枚 │
├──┼─────┼──────┼──────┼─────────┤
│ 4  │盜刷如附表│共同行使偽造│有期徒刑貳月│聯邦銀行信用卡（信│
│    │三編號3 之│私文書，足以│，如易科罰金│用卡卡號0000-0000-│
│    │消費      │生損害於他人│，以新臺幣壹│0000-0000 號）背面│
│    │          │            │仟元折算壹日│偽造之「CYN」署押 │
│    │          │            │            │壹枚              │
├──┼─────┼──────┼──────┼─────────┤
│ 5  │盜刷如附表│共同行使偽造│有期徒刑參月│聯邦銀行信用卡（信│
│    │三編號4 之│私文書，足以│，如易科罰金│用卡卡號0000-0000-│
│    │消費      │生損害於他人│，以新臺幣壹│0000-0000 號）背面│
│    │          │            │仟元折算壹日│偽造之「CYN」署押 │
│    │          │            │            │壹枚及附表三編號4 │
│    │          │            │            │之「CYN」署押壹枚 │
│    │          │            │            │                  │
├──┼─────┼──────┼──────┼─────────┤
│ 6  │盜刷如附表│共同行使偽造│有期徒刑貳月│聯邦銀行信用卡（信│
│    │三編號5 之│私文書，足以│，如易科罰金│用卡卡號0000-0000-│
│    │消費      │生損害於他人│，以新臺幣壹│0000-0000 號）背面│
│    │          │            │仟元折算壹日│偽造之「CYN」署押 │
│    │          │            │            │壹枚              │
├──┼─────┼──────┼──────┼─────────┤
│ 7  │盜刷如附表│共同行使偽造│有期徒刑貳月│聯邦銀行信用卡（信│
│    │三編號6 之│私文書，足以│，如易科罰金│用卡卡號0000-0000-│
│    │消費      │生損害於他人│，以新臺幣壹│0000-0000 號）背面│
│    │          │            │仟元折算壹日│偽造之「CYN」署押 │
│    │          │            │            │壹枚及附表三編號6 │
│    │          │            │            │所示之簽帳單上偽造│
│    │          │            │            │之「CYN」署押壹枚 │
├──┼─────┼──────┼──────┼─────────┤
│ 8  │盜刷如附表│共同行使偽造│有期徒刑肆月│聯邦銀行信用卡（信│
│    │三編號7 之│私文書，足以│，如易科罰金│用卡卡號0000-0000-│
│    │消費      │生損害於他人│，以新臺幣壹│0000-0000 號）背面│
│    │          │            │仟元折算壹日│偽造之「CYN」署押 │
│    │          │            │            │壹枚及附表三編號7 │
│    │          │            │            │所示之簽帳單上偽造│
│    │          │            │            │之「CYN」署押壹枚 │
├──┼─────┼──────┼──────┼─────────┤
│ 9  │盜刷如附表│共同行使偽造│有期徒刑貳月│聯邦銀行信用卡（信│
│    │三編號8 之│私文書，足以│，如易科罰金│用卡卡號0000-0000-│
│    │消費      │生損害於他人│，以新臺幣壹│0000-0000 號）背面│
│    │          │            │仟元折算壹日│偽造之「CYN」署押 │
│    │          │            │            │壹枚              │
├──┼─────┼──────┼──────┼─────────┤
│ 10 │盜刷如附表│共同行使偽造│有期徒刑參月│聯邦銀行信用卡（信│
│    │三編號9 之│私文書，足以│，如易科罰金│用卡卡號0000-0000-│
│    │消費      │生損害於他人│，以新臺幣壹│0000-0000 號）背面│
│    │          │            │仟元折算壹日│偽造之「CYN」署押 │
│    │          │            │            │壹枚及附表三編號9 │
│    │          │            │            │所示之簽帳單上偽造│
│    │          │            │            │之「CYN」署押壹枚 │
├──┼─────┼──────┼──────┼─────────┤
│ 11 │盜刷如附表│共同行使偽造│有期徒刑貳月│聯邦銀行信用卡（信│
│    │三編號10之│私文書，足以│，如易科罰金│用卡卡號0000-0000-│
│    │消費      │生損害於他人│，以新臺幣壹│0000-0000 號）背面│
│    │          │            │仟元折算壹日│偽造之「CYN」署押 │
│    │          │            │            │壹枚              │
├──┼─────┼──────┼──────┼─────────┤
│ 12 │盜刷如附表│共同行使偽造│有期徒刑貳月│聯邦銀行信用卡（信│
│    │三編號11之│私文書，足以│，如易科罰金│用卡卡號0000-0000-│
│    │消費      │生損害於他人│，以新臺幣壹│0000-0000 號）背面│
│    │          │            │仟元折算壹日│偽造之「CYN」署押 │
│    │          │            │            │壹枚              │
├──┼─────┼──────┼──────┼─────────┤
│ 13 │盜刷如附表│共同行使偽造│有期徒刑貳月│聯邦銀行信用卡（信│
│    │三編號12之│私文書，足以│，如易科罰金│用卡卡號0000-0000-│
│    │消費      │生損害於他人│，以新臺幣壹│0000-0000 號）背面│
│    │          │            │仟元折算壹日│偽造之「CYN」署押 │
│    │          │            │            │壹枚              │
├──┼─────┼──────┼──────┼─────────┤
│ 14 │盜刷如附表│共同行使偽造│有期徒刑貳月│聯邦銀行信用卡（信│
│    │三編號13之│私文書，足以│，如易科罰金│用卡卡號0000-0000-│
│    │消費      │生損害於他人│，以新臺幣壹│0000-0000 號）背面│
│    │          │            │仟元折算壹日│偽造之「CYN」署押 │
│    │          │            │            │壹枚及附表三編號13│
│    │          │            │            │所示之簽帳單上偽造│
│    │          │            │            │之「CYN」署押壹枚 │
├──┼─────┼──────┼──────┼─────────┤
│ 15 │盜刷如附表│共同行使偽造│有期徒刑貳月│聯邦銀行信用卡（信│
│    │三編號14之│私文書，足以│，如易科罰金│用卡卡號0000-0000-│
│    │消費      │生損害於他人│，以新臺幣壹│0000-0000 號）背面│
│    │          │            │仟元折算壹日│偽造之「CYN」署押 │
│    │          │            │            │壹枚及附表三編號14│
│    │          │            │            │所示之簽帳單上偽造│
│    │          │            │            │之「CYN」署押壹枚 │
├──┼─────┼──────┼──────┼─────────┤
│ 16 │盜刷如附表│共同行使偽造│有期徒刑貳月│聯邦銀行信用卡（信│
│    │三編號15之│私文書，足以│，如易科罰金│用卡卡號0000-0000-│
│    │消費      │生損害於他人│，以新臺幣壹│0000-0000 號）背面│
│    │          │            │仟元折算壹日│偽造之「CYN」署押 │
│    │          │            │            │壹枚及附表三編號15│
│    │          │            │            │所示之簽帳單上偽造│
│    │          │            │            │之「CYN」署押壹枚 │
├──┼─────┼──────┼──────┼─────────┤
│ 17 │盜刷如附表│共同行使偽造│有期徒刑貳月│聯邦銀行信用卡（信│
│    │三編號16之│私文書，足以│，如易科罰金│用卡卡號0000-0000-│
│    │消費      │生損害於他人│，以新臺幣壹│0000-0000 號）背面│
│    │          │            │仟元折算壹日│偽造之「CYN」署押 │
│    │          │            │            │壹枚              │
├──┼─────┼──────┼──────┼─────────┤
│ 18 │盜刷如附表│共同行使偽造│有期徒刑貳月│聯邦銀行信用卡（信│
│    │三編號17之│私文書，足以│，如易科罰金│用卡卡號0000-0000-│
│    │消費      │生損害於他人│，以新臺幣壹│0000-0000 號）背面│
│    │          │            │仟元折算壹日│偽造之「CYN」署押 │
│    │          │            │            │壹枚及附表三編號17│
│    │          │            │            │所示之簽帳單上偽造│
│    │          │            │            │之「CYN」署押壹枚 │
├──┼─────┼──────┼──────┼─────────┤
│ 19 │盜刷如附表│共同行使偽造│有期徒刑貳月│聯邦銀行信用卡（信│
│    │三編號18之│私文書，足以│，如易科罰金│用卡卡號0000-0000-│
│    │消費      │生損害於他人│，以新臺幣壹│0000-0000 號）背面│
│    │          │            │仟元折算壹日│偽造之「CYN」署押 │
│    │          │            │            │壹枚及附表三編號18│
│    │          │            │            │所示之簽帳單上偽造│
│    │          │            │            │之「CYN」署押壹枚 │
├──┼─────┼──────┼──────┼─────────┤
│ 20 │盜刷如附表│共同行使偽造│有期徒刑貳月│聯邦銀行信用卡（信│
│    │三編號19之│私文書，足以│，如易科罰金│用卡卡號0000-0000-│
│    │消費      │生損害於他人│，以新臺幣壹│0000-0000 號）背面│
│    │          │            │仟元折算壹日│偽造之「CYN」署押 │
│    │          │            │            │壹枚              │
├──┼─────┼──────┼──────┼─────────┤
│ 21 │盜刷如附表│共同行使偽造│有期徒刑貳月│聯邦銀行信用卡（信│
│    │三編號20之│私文書，足以│，如易科罰金│用卡卡號0000-0000-│
│    │消費      │生損害於他人│，以新臺幣壹│0000-0000 號）背面│
│    │          │            │仟元折算壹日│偽造之「CYN」署押 │
│    │          │            │            │壹枚              │
├──┼─────┼──────┼──────┼─────────┤
│ 22 │盜刷如附表│共同行使偽造│有期徒刑貳月│聯邦銀行信用卡（信│
│    │三編號21之│私文書，足以│，如易科罰金│用卡卡號0000-0000-│
│    │消費      │生損害於他人│，以新臺幣壹│0000-0000 號）背面│
│    │          │            │仟元折算壹日│偽造之「CYN」署押 │
│    │          │            │            │壹枚              │
├──┼─────┼──────┼──────┼─────────┤
│ 23 │盜刷如附表│共同行使偽造│有期徒刑貳月│聯邦銀行信用卡（信│
│    │三編號22之│私文書，足以│，如易科罰金│用卡卡號0000-0000-│
│    │消費      │生損害於他人│，以新臺幣壹│0000-0000 號）背面│
│    │          │            │仟元折算壹日│偽造之「CYN」署押 │
│    │          │            │            │壹枚              │
├──┼─────┼──────┼──────┼─────────┤
│ 24 │盜刷如附表│共同行使偽造│有期徒刑貳月│聯邦銀行信用卡（信│
│    │三編號23之│私文書，足以│，如易科罰金│用卡卡號0000-0000-│
│    │消費      │生損害於他人│，以新臺幣壹│0000-0000 號）背面│
│    │          │            │仟元折算壹日│偽造之「CYN」署押 │
│    │          │            │            │壹枚              │
├──┼─────┼──────┼──────┼─────────┤
│ 25 │盜刷如附表│共同行使偽造│有期徒刑貳月│聯邦銀行信用卡（信│
│    │三編號24之│私文書，足以│，如易科罰金│用卡卡號0000-0000-│
│    │消費      │生損害於他人│，以新臺幣壹│0000-0000 號）背面│
│    │          │            │仟元折算壹日│偽造之「CYN」署押 │
│    │          │            │            │壹枚              │
├──┼─────┼──────┼──────┼─────────┤
│ 26 │盜刷如附表│共同行使偽造│有期徒刑貳月│聯邦銀行信用卡（信│
│    │三編號25之│私文書，足以│，如易科罰金│用卡卡號0000-0000-│
│    │消費      │生損害於他人│，以新臺幣壹│0000-0000 號）背面│
│    │          │            │仟元折算壹日│偽造之「CYN」署押 │
│    │          │            │            │壹枚              │
├──┼─────┼──────┼──────┼─────────┤
│ 27 │盜刷如附表│共同行使偽造│有期徒刑貳月│聯邦銀行信用卡（信│
│    │三編號26之│私文書，足以│，如易科罰金│用卡卡號0000-0000-│
│    │消費      │生損害於他人│，以新臺幣壹│0000-0000 號）背面│
│    │          │            │仟元折算壹日│偽造之「CYN」署押 │
│    │          │            │            │壹枚              │
├──┼─────┼──────┼──────┼─────────┤
│ 28 │盜刷如附表│共同行使偽造│有期徒刑貳月│聯邦銀行信用卡（信│
│    │三編號27之│私文書，足以│，如易科罰金│用卡卡號0000-0000-│
│    │消費      │生損害於他人│，以新臺幣壹│0000-0000 號）背面│
│    │          │            │仟元折算壹日│偽造之「CYN」署押 │
│    │          │            │            │壹枚              │
└──┴─────┴──────┴──────┴─────────┘
附表二：被告黃秀美、張育男所犯犯罪事實欄一(二)之各罪
┌──┬─────┬──────┬──────┬─────────┐
│編號│犯罪事實  │罪      名  │ 宣  告  刑 │應 沒 收 之 物    │
├──┼─────┼──────┼──────┼─────────┤
│ 1  │冒洪姿妙名│共同行使偽造│有期徒刑參月│信用卡申請書上家樂│
│    │義申辦信用│私文書，足以│，如易科罰金│福好康卡申請人簽名│
│    │卡        │生損害於他人│，以新臺幣壹│欄、正卡申請人正楷│
│    │          │            │仟元折算壹日│中文親筆簽名欄、正│
│    │          │            │            │卡申請人正楷中文親│
│    │          │            │            │筆簽名欄、正卡申請│
│    │          │            │            │人正楷中文親筆簽名│
│    │          │            │            │欄、正卡申請人正楷│
│    │          │            │            │中文親筆簽名欄偽造│
│    │          │            │            │之「洪姿妙」署押共│
│    │          │            │            │計伍枚            │
├──┼─────┼──────┼──────┼─────────┤
│ 2  │盜刷如附表│共同行使偽造│有期徒刑肆月│聯邦銀行信用卡（卡│
│    │四編號1之 │私文書，足以│，如易科罰金│號0000-0000-0000-0│
│    │消費      │生損害於他人│，以新臺幣壹│806 號）背面偽造之│
│    │          │            │仟元折算壹日│「CYN」署押壹枚及 │
│    │          │            │            │附表四編號1所示之 │
│    │          │            │            │簽帳單上偽造之「CY│
│    │          │            │            │N」署押壹枚       │
├──┼─────┼──────┼──────┼─────────┤
│ 3  │盜刷如附表│共同行使偽造│有期徒刑貳月│聯邦銀行信用卡（卡│
│    │四編號2 之│私文書，足以│，如易科罰金│號0000-0000-0000-0│
│    │消費      │生損害於他人│，以新臺幣壹│806 號）背面偽造之│
│    │          │            │仟元折算壹日│「CYN 」署押壹枚  │
├──┼─────┼──────┼──────┼─────────┤
│ 4  │盜刷如附表│共同行使偽造│有期徒刑貳月│聯邦銀行信用卡（卡│
│    │四編號3 之│私文書，足以│，如易科罰金│號0000-0000-0000-0│
│    │消費      │生損害於他人│，以新臺幣壹│806 號）背面偽造之│
│    │          │            │仟元折算壹日│「CYN 」署押壹枚及│
│    │          │            │            │附表四編號3所示之 │
│    │          │            │            │簽帳單上偽造之「CY│
│    │          │            │            │N」署押壹枚       │
├──┼─────┼──────┼──────┼─────────┤
│ 5  │盜刷如附表│共同行使偽造│有期徒刑貳月│聯邦銀行信用卡（卡│
│    │四編號4 之│私文書，足以│，如易科罰金│號0000-0000-0000-0│
│    │消費      │生損害於他人│，以新臺幣壹│806 號）背面偽造之│
│    │          │            │仟元折算壹日│「CYN」署押壹枚及 │
│    │          │            │            │附表四編號4所示之 │
│    │          │            │            │簽帳單上偽造之「CY│
│    │          │            │            │N」署押壹枚       │
├──┼─────┼──────┼──────┼─────────┤
│ 6  │盜刷如附表│共同行使偽造│有期徒刑貳月│聯邦銀行信用卡（卡│
│    │四編號5 之│私文書，足以│，如易科罰金│號0000-0000-0000-0│
│    │消費      │生損害於他人│，以新臺幣壹│806 號）背面偽造之│
│    │          │            │仟元折算壹日│「CYN 」署押壹枚  │
├──┼─────┼──────┼──────┼─────────┤
│ 7  │盜刷如附表│共同行使偽造│有期徒刑貳月│聯邦銀行信用卡（卡│
│    │四編號6 之│私文書，足以│，如易科罰金│號0000-0000-0000-0│
│    │消費      │生損害於他人│，以新臺幣壹│806 號）背面偽造之│
│    │          │            │仟元折算壹日│「CYN 」署押壹枚  │
├──┼─────┼──────┼──────┼─────────┤
│ 8  │盜刷如附表│共同行使偽造│有期徒刑貳月│聯邦銀行信用卡（卡│
│    │四編號7 之│私文書，足以│，如易科罰金│號0000-0000-0000-0│
│    │消費      │生損害於他人│，以新臺幣壹│806 號）背面偽造之│
│    │          │            │仟元折算壹日│「CYN 」署押壹枚  │
├──┼─────┼──────┼──────┼─────────┤
│ 9  │盜刷如附表│共同行使偽造│有期徒刑貳月│聯邦銀行信用卡（卡│
│    │四編號8 之│私文書，足以│，如易科罰金│號0000-0000-0000-0│
│    │消費      │生損害於他人│，以新臺幣壹│806 號）背面偽造之│
│    │          │            │仟元折算壹日│「CYN 」署押壹枚  │
├──┼─────┼──────┼──────┼─────────┤
│ 10 │盜刷如附表│共同行使偽造│有期徒刑貳月│聯邦銀行信用卡（卡│
│    │四編號9 之│私文書，足以│，如易科罰金│號0000-0000-0000-0│
│    │消費      │生損害於他人│，以新臺幣壹│806 號）背面偽造之│
│    │          │            │仟元折算壹日│「CYN 」署押壹枚  │
├──┼─────┼──────┼──────┼─────────┤
│ 11 │盜刷如附表│共同行使偽造│有期徒刑貳月│聯邦銀行信用卡（卡│
│    │四編號10之│私文書，足以│，如易科罰金│號0000-0000-0000-0│
│    │消費      │生損害於他人│，以新臺幣壹│806 號）背面偽造之│
│    │          │            │仟元折算壹日│「CYN 」署押壹枚  │
├──┼─────┼──────┼──────┼─────────┤
│ 12 │盜刷如附表│共同行使偽造│有期徒刑貳月│聯邦銀行信用卡（卡│
│    │四編號11之│私文書，足以│，如易科罰金│號0000-0000-0000-0│
│    │消費      │生損害於他人│，以新臺幣壹│806 號）背面偽造之│
│    │          │            │仟元折算壹日│「CYN 」署押壹枚及│
│    │          │            │            │附表四編號11所示之│
│    │          │            │            │簽帳單上偽造之「CY│
│    │          │            │            │N」署押壹枚       │
├──┼─────┼──────┼──────┼─────────┤
│ 13 │盜刷如附表│共同行使偽造│有期徒刑貳月│聯邦銀行信用卡（卡│
│    │四編號12、│私文書，足以│，如易科罰金│號0000-0000-0000-0│
│    │13之消費  │生損害於他人│，以新臺幣壹│806 號）背面偽造之│
│    │          │            │仟元折算壹日│「CYN 」署押壹枚  │
└──┴─────┴──────┴──────┴─────────┘
附表三：
┌──┬───────┬─────┬────────┬─────────┬─────┐
│編號│交 易 之 時 間│交易之金額│ 交易之商店名稱 │商   店    地   址│簽帳單上偽│
│    │              │          │                │                  │造「CYN」 │
│    │              │          │                │                  │署押之數量│
├──┼───────┼─────┼────────┼─────────┼─────┤
│ 1  │97年3 月1 日16│2,578元   │家福股份有限公司│桃園縣桃園巿春日路│無        │
│    │時25分2秒     │          │-桃園店         │1593號            │          │
├──┼───────┼─────┼────────┼─────────┼─────┤
│ 2  │97年3 月2 日12│1,267元   │車容坊加油站    │桃園縣龜山鄉復興一│1 枚      │
│    │時15分52秒    │          │                │路258號           │          │
├──┼───────┼─────┼────────┼─────────┼─────┤
│ 3  │97年3 月3 日10│517元     │家福股份有限公司│臺北巿中山區樂群三│無        │
│    │時32分52秒    │          │-大直店         │路218號           │          │
├──┼───────┼─────┼────────┼─────────┼─────┤
│ 4  │97年3 月3 日11│22,300元  │易購科技        │臺中巿北區○○路一│1 枚      │
│    │時34分2秒     │          │                │段532號5樓之2     │          │
├──┼───────┼─────┼────────┼─────────┼─────┤
│ 5  │97年3 月4 日14│397元     │家福股份有限公司│桃園縣桃園巿春日路│無        │
│    │時36分23秒    │          │-桃園店         │1593號            │          │
├──┼───────┼─────┼────────┼─────────┼─────┤
│ 6  │97年3 月5 日8 │ 1,500元  │車容坊加油站    │桃園縣龜山鄉復興一│1 枚      │
│    │時17分27秒    │          │                │路258號           │          │
├──┼───────┼─────┼────────┼─────────┼─────┤
│ 7  │97年3 月5 日13│56,205元  │家福股份有限公司│臺北巿中山區樂群三│1 枚      │
│    │時25分19秒    │          │-大直店         │路218號           │          │
├──┼───────┼─────┼────────┼─────────┼─────┤
│ 8  │97年3 月5 日13│296元     │家福股份有限公司│臺北巿中山區樂群三│無        │
│    │時47分45秒    │          │-大直店         │路218號           │          │
├──┼───────┼─────┼────────┼─────────┼─────┤
│ 9  │97年3 月6 日17│12,300元  │易購科技        │臺中巿北區○○路一│1 枚      │
│    │時58分13秒    │          │                │段532號5樓之2     │          │
├──┼───────┼─────┼────────┼─────────┼─────┤
│10  │97年3 月8 日13│1,173元   │家福股份有限公司│臺北巿中山區樂群三│無        │
│    │時41分48秒    │          │-大直店         │路218號           │          │
├──┼───────┼─────┼────────┼─────────┼─────┤
│11  │97年3 月11日14│1,311元   │家福股份有限公司│臺北巿中山區樂群三│無        │
│    │時20分35秒    │          │-大直店         │路218號           │          │
├──┼───────┼─────┼────────┼─────────┼─────┤
│12  │97年4 月11日15│719元     │家福股份有限公司│臺北縣林口鄉文化二│無        │
│    │時47分50秒    │          │-林口店         │路一段559號B1     │          │
├──┼───────┼─────┼────────┼─────────┼─────┤
│13  │97年4月12日4時│1,200元   │車容坊加油站    │桃園縣龜山鄉復興一│1 枚      │
│    │34分6秒       │          │                │路258號           │          │
├──┼───────┼─────┼────────┼─────────┼─────┤
│14  │97年4 月12日20│1,285元   │臺灣中油旗山站  │高雄縣旗山鎮（現改│1 枚      │
│    │時21分44秒    │          │                │為高雄巿旗山區）復│          │
│    │              │          │                │新街17號          │          │
├──┼───────┼─────┼────────┼─────────┼─────┤
│15  │97年4 月13日21│1,000元   │唐亦加油站(股)公│雲林縣西螺鎮高速公│1 枚      │
│    │時14分58秒    │          │司              │路加油站2之2號    │          │
├──┼───────┼─────┼────────┼─────────┼─────┤
│16  │97年4月15日14 │520元     │家福股份有限公司│臺北縣林口鄉文化二│無        │
│    │時5分3秒      │          │-林口店         │路一段559號B1     │          │
├──┼───────┼─────┼────────┼─────────┼─────┤
│17  │97年4 月17日8 │500元     │車容坊加油站    │桃園縣龜山鄉復興一│1 枚      │
│    │時51分3秒     │          │                │路258號           │          │
├──┼───────┼─────┼────────┼─────────┼─────┤
│18  │97年4 月17日9 │4,000元   │易購科技        │臺中巿北區○○路1 │1 枚      │
│    │時59分7秒     │          │                │段532號5樓之2     │          │
├──┼───────┼─────┼────────┼─────────┼─────┤
│19  │97年4 月17日11│1,036元   │家福股份有限公司│臺北巿中山區樂群三│無        │
│    │時23分19秒    │          │-大直店         │路218號           │          │
├──┼───────┼─────┼────────┼─────────┼─────┤
│20  │97年4 月17日20│929元     │家福股份有限公司│臺北縣林口鄉文化二│無        │
│    │時38分50秒    │          │-林口店         │路1段559號B1      │          │
├──┼───────┼─────┼────────┼─────────┼─────┤
│21  │97年4 月20日15│294元     │家福股份有限公司│臺北巿中山區樂群三│無        │
│    │時59分53秒    │          │-大直店         │路218號           │          │
├──┼───────┼─────┼────────┼─────────┼─────┤
│22  │97年5 月16日14│99元      │家福股份有限公司│臺北巿中山區樂群三│無        │
│    │時45分40秒    │          │-大直店         │路218號           │          │
├──┼───────┼─────┼────────┼─────────┼─────┤
│23  │97年5 月16日20│974元     │家福股份有限公司│臺北縣林口鄉文化二│無        │
│    │時49分46秒    │          │-林口店         │路1段559號B1      │          │
├──┼───────┼─────┼────────┼─────────┼─────┤
│24  │97年5 月17日15│808元     │家福股份有限公司│臺北巿中山區樂群三│無        │
│    │時40分11秒    │          │-大直店         │路218號           │          │
├──┼───────┼─────┼────────┼─────────┼─────┤
│25  │97年5 月18日9 │338元     │家福股份有限公司│臺北巿中山區樂群三│無        │
│    │時57分1秒     │          │-大直店         │路218號           │          │
├──┼───────┼─────┼────────┼─────────┼─────┤
│26  │97年5 月20日12│256元     │家福股份有限公司│臺北縣林口鄉文化二│無        │
│    │時32分10秒    │          │-林口店         │路1段559號B1      │          │
├──┼───────┼─────┼────────┼─────────┼─────┤
│27  │97年5 月30日15│556元     │家福股份有限公司│臺北縣林口鄉文化二│無        │
│    │時22分36秒    │          │-林口店         │路1段559號B1      │          │
├──┼───────┼─────┼────────┼─────────┼─────┤
│合計│              │ 114,358元│                │                  │共10枚    │
└──┴───────┴─────┴────────┴─────────┴─────┘
附表四：
┌──┬───────┬─────┬────────┬─────────┬─────┐
│編號│交 易 之 時 間│交易之金額│ 交易之商店名稱 │商    店   地   址│簽帳單上偽│
│    │              │          │                │                  │造「CYN」 │
│    │              │          │                │                  │之署押數量│
├──┼───────┼─────┼────────┼─────────┼─────┤
│ 1  │98年3 月21日11│  35,000元│派維爾科技股份公│高雄巿鹽埕區○○街│1 枚（起訴│
│    │時2分32秒     │          │司              │247號2樓          │書漏載，茲│
│    │              │          │                │                  │予補充更正│
│    │              │          │                │                  │）        │
├──┼───────┼─────┼────────┼─────────┼─────┤
│ 2  │98年3 月23日14│     931元│家福股份有限公司│臺北巿中山區樂群三│無        │
│    │時17分51秒    │          │-大直店         │路218號           │          │
├──┼───────┼─────┼────────┼─────────┼─────┤
│ 3  │98年3 月27日12│   5,100元│派維爾科技股份公│高雄巿鹽埕區○○街│1 枚（起訴│
│    │時32分24秒    │          │司              │247號2樓          │書漏載，茲│
│    │              │          │                │                  │予補充更正│
│    │              │          │                │                  │）        │
├──┼───────┼─────┼────────┼─────────┼─────┤
│ 4  │98年3 月31日11│   6,280元│派維爾科技股份公│高雄巿鹽埕區○○街│1 枚（起訴│
│    │時1分26秒     │          │司              │247號2樓          │書漏載，茲│
│    │              │          │                │                  │予補充更正│
│    │              │          │                │                  │）        │
├──┼───────┼─────┼────────┼─────────┼─────┤
│ 5  │98年3 月31日16│   1,087元│家福股份有限公司│臺北縣林口鄉文化二│無        │
│    │時13分20秒    │          │-林口店         │路1段559號B1      │          │
├──┼───────┼─────┼────────┼─────────┼─────┤
│ 6  │98年4 月8日17 │     732元│家福股份有限公司│臺北縣林口鄉文化二│無        │
│    │時46分46秒    │          │-林口店         │路1段559號B1      │          │
│    │              │          │                │                  │          │
├──┼───────┼─────┼────────┼─────────┼─────┤
│ 7  │98年4 月12日18│     225元│頂好WELCOME林口 │臺北縣林口鄉○○路│無        │
│    │時47分00秒    │          │店              │97巷10號          │          │
├──┼───────┼─────┼────────┼─────────┼─────┤
│ 8  │98年4 月12日20│     135元│頂好WELCOME林口 │臺北縣林口鄉○○路│無        │
│    │時26分24秒    │          │店              │97巷10號          │          │
├──┼───────┼─────┼────────┼─────────┼─────┤
│ 9  │98年4 月13日15│     138元│頂好WELCOME林口 │臺北縣林口鄉○○路│無        │
│    │時35分38秒    │          │店              │97巷10號          │          │
├──┼───────┼─────┼────────┼─────────┼─────┤
│10  │98年4 月13日19│     270元│頂好WELCOME林口 │臺北縣林口鄉○○路│無        │
│    │時16分38秒    │          │店              │97巷10號          │          │
├──┼───────┼─────┼────────┼─────────┼─────┤
│11  │98年4 月13日20│   4,980元│派維爾科技股份公│高雄巿鹽埕區○○街│1 枚（起訴│
│    │時48分25秒    │          │司              │247號2樓          │書漏載，茲│
│    │              │          │                │                  │予補充更正│
│    │              │          │                │                  │）        │
├──┼───────┼─────┼────────┼─────────┼─────┤
│12  │98年4 月22日13│     135元│頂好WELCOME林口 │臺北縣林口鄉○○路│無        │
│    │時48分30秒    │  (未成功)│店              │97巷10號          │          │
├──┼───────┼─────┼────────┼─────────┼─────┤
│13  │98年4 月22日13│      90元│頂好WELCOME林口 │臺北縣林口鄉○○路│無        │
│    │時49分43秒    │          │店              │97巷10號          │          │
├──┼───────┼─────┼────────┼─────────┼─────┤
│合計│              │  54,968元│                │                  │共4 枚    │
└──┴───────┴─────┴────────┴─────────┴─────┘